【裁判字號】    92,訴,310
【裁判日期】    921023
【裁判案由】    違反毒品危害防制條例
【裁判全文】
臺灣新竹地方法院刑事判決                          九十二年度訴字第三一號
    公  訴  人  臺灣新竹地方法院檢察署檢察官
    被      告  乙○○
右列被告因違反毒品危害防制條例案件，經檢察官提起公訴（九十二年度毒偵字第三
六七號），及移
本院依簡式審判程序判決如左：
    主  文
乙○○連續施用第一級毒品，處有期徒刑捌月；又連續施用第二級毒品安非他命，處
有期徒刑伍月；應執行有期徒刑壹年。
    事  實
一、乙○○前因施用毒品案件，經臺灣桃園地方法院以八十九年度毒聲字第六一一六
    號裁定送觀察、勒戒，認有繼續施用毒品之傾向，由該院以九十年度毒聲字第五
    九○號裁定送強制戒治，嗣經成效評定合格，無繼續戒治之必要，並由該院以九
    十年度毒聲字第二九四一號裁定停止戒治，所餘戒治期間付保護管束，且於九十
    一年二月八日保護管束期滿，而由臺灣桃園地方法院檢察署檢察官於九十一年三
    月十八日以九十一年度戒偵字第二○一號為不起訴處分確定。詎乙○○仍不知悔
    改，基於施用第一級毒品海洛因之概括犯意，自九十二年一月間不詳時日起至九
    十二年八月二十七日止，連續在臺北縣鶯歌鎮○○里○○鄰○○路二九六巷一二
    一號住處，以針筒注射之方式施用第一級毒品海洛因多次。又行起意，另基於施
    用第二級毒品安非他命之概括犯意，自九十二年一月間不詳時日起至九十二年八
    月二十五日止，連續在臺北縣鶯歌鎮○○里○○鄰○○路二九六巷一二一號住處
    ，以將第二級毒品安非他命置於鋁箔紙上燒烤吸食煙霧之方式，施用第二級毒品
    安非他命多次，嗣分別於九十二年二月二十六日十六時許，在新竹縣關西鎮北山
    里十二鄰深坑子七號頂樓為警查獲，並扣得注射針筒二支、分裝袋二百九十六個
    ，及九十二年六月十二日十九時三十分許，在桃園縣八德市○○○路一七七巷九
    十弄八號四樓為警查獲，且扣得第一級毒品海洛因一包（毛重零點二公克）、注
    射針筒一支、殘渣袋三個、吸食器一組等物，及採尿檢驗始悉上情。
二、案經新竹市警察局報請臺灣新竹地方法院檢察署檢察官偵查起訴，及桃園縣警察
    局報請臺灣桃園地方法院檢察署檢察官移送併案審理。
    理  由
一、訊據被告乙○○對於右揭時地連續多次施用第一級毒品海洛因，及第二級毒品安
    非他命之事實，於本院審理時坦承不諱（本院卷第八一頁），且查：
(一)、被告於九十二年二月二十六日、同年六月十二日為警查獲時所採尿液，經送檢驗
    結果確呈嗎啡及甲基安非他命陽性反應，此有新竹市衛生局九十二年三月四日竹
    市衛六字第二一八二號不法藥物尿液初步篩檢報告書、國防部憲兵司令部刑事鑑
    識中心九十二年五月二日（九二）宇鑑字第○五九一七號鑑驗通知書、桃園縣衛
    生局不法藥物尿液檢定書各乙份（三六七號偵卷第三四頁、第四十頁、臺灣桃園
    地方法院檢察署一八九四號偵卷第四五頁）附卷可憑，足徵被告自白非法施用第
    一級毒品海洛因，與第二級毒品安非他命應與事實相符。
(二)、再被告前因施用毒品案件，經臺灣桃園地方法院裁定送觀察、勒戒後，認有繼續
    施用毒品傾向，再經該院裁定送強制戒治，嗣經成效評定合格，無繼續戒治之必
    要，由該院以九十年度毒聲字第二九四一裁定停止戒治，所餘戒治期間付保護管
    束，並於九十一年二月八日保護管束期滿，而由臺灣桃園地方法院檢察署檢察官
    於九十一年三月十八日以九十一年度戒偵字第二○一號為不起訴處分確定等情，
    有臺灣桃園地方法院檢察署檢察官九十年度毒聲字第二九四一號處分書、臺灣高
    等法院被告全國前案紀錄表及臺灣新竹地方法院檢察署刑案資料查註紀錄表各乙
    份附卷可證。
(三)、綜上，本件事證明確，被告二犯施用毒品之犯行堪予認定，應依法論科。
二、核被告所為均係分別違反毒品危害防制條例第十條第一項之施用第一級毒品罪及
    同條第二項之施用第二級毒品罪。其分別持有第一級毒品、第二級毒品之低度行
    為，應為施用第一級毒品、第二級毒品之高度行為所吸收，不另論罪。又被告先
    後分別多次施用第一級毒品及多次施用第二級毒品，時間緊接，所犯之罪名及犯
    罪構成要件均相同，顯均係基於概括犯意反覆為之，均為連續犯，應均依刑法第
    五十六條之規定，分別以一罪論，並均加重其刑。被告所犯之前開二罪之施用方
    式顯不相同，可見被告所為二罪間之犯意各別、行為互異，應分論併罰。爰審酌
    被告已有違反毒品危害防制條例之前科，仍無視法令之禁止，前已因施用毒品案
    件，經施以觀察勒戒、戒治仍無法使其戒斷毒癮，又再度施用足以導致精神障礙
    及生命危險之成癮性毒品，足見其缺乏拒用毒品之決心及悔改之意，兼以施用毒
    品危害施用者之神經中樞，使施用者產生幻聽及幻想之症狀，不僅對施用者之健
    康產生不良之影響，同時因幻聽及幻想結果亦可能使施用者對周遭之人施暴，對
    公共秩序產生危害，及其施用次數，犯後於本院審理時坦承犯行之態度等一切情
    狀，分別量處如主文所示之刑，並定其應執行之刑。
三、至檢察官雖僅起訴被告於九十二年二月二十六日往前回溯二十六小時及九十六小
    時內，分別施用第一級毒品海洛因及第二級毒品安非他命各一次之犯行，惟被告
    係自九十二年一月間不詳時點起至九十二年八月二十五日某時止，連續施用第二
    級毒品安非他命多次，及自九十二年一月間不詳時點起至九十二年八月二十七日
    某時止，連續施用第一級毒品海洛因多次，業如前述，是包括臺灣桃園地方法院
    檢察署檢察官以九十二年度毒偵字第一八九四號移送併案審理部分，雖均未經檢
    察官起訴，然與起訴部分有連續犯之裁判上一罪關係，應為起訴效力所及，本院
    自得併予審理，附此敘明。
四、另扣案之注射針筒共三支、分裝袋二百九十六個、殘渣袋三個、吸食器一組等物
    ，因無法認定係被告乙○○所有，爰不予沒收，而扣案之第一級毒品海洛因一包
    （毛重零點二公克），因與本案無關，故亦不得沒收銷燬，併此指明。
五、據上論斷，應依刑事訴訟法第二百七十三條之一第一項、第二百九十九條第一項
    前段，毒品危害防制條例第十條第一項、第二項，刑法第十一條前段、第五十六
    條、第五十一條第五款，判決如主文。
本案經檢察官甲○○到庭執行職務。
中      華      民      國    九十二    年      十      月    二十三    日
                              臺灣新竹地方法院刑事第二庭
                                    法  官   楊數盈
右正本證明與原本無異。
如不服本判決，應於判決送達後十日內向本院提出上訴狀（應附繕本）。
                                    書記官   沈藝珠
中      華      民      國    九十二    年      十      月    二十三    日
附錄本案論罪科刑法條全文：
毒品危害防制條例第十條第一項：
施用第一級毒品者，處六月以上五年以下有期徒刑。
毒品危害防制條例第十條第二項：
施用第二級毒品者，處三年以下有期徒刑。


司法院資訊處製作；財團法人民間司法改革基金會備份。
